Regularity	Regular	Regular	Regular	Regular	Regular	Regular	Regular	Regular	Archaic	Archaic	Regular	Regular	Archaic	Archaic	Irregular	Irregular	Defective	Defective	Regular	Regular	Archaic	Archaic	Irregular	Irregular	Irregular	Irregular	Suppletive	Suppletive	Irregular	Irregular	Defective	Defective	Defective	Defective	Defective	Defective	Defective	Suppletive	Suppletive	Irregular	Suppletive	Irregular	Irregular	Irregular	Suppletive	Irregular	Suppletive	Suppletive	Suppletive	Suppletive	Irregular	Irregular	Suppletive	Irregular	Suppletive	Suppletive	Irregular	Irregular	Irregular	Irregular	Suppletive	Suppletive
Class number	Class 1	Class 2	Class 3	Class 4	Subset of Class 3	Subset of Class 4	Class 5	Class 6	Class 7	Class 8	Class 9	Class 10	Class 11	Class 12	Class 13	Class 14	Class 15	Class 16	Class 19	Class 20	Class 21	Class 22	Class 23	Class 23	Class 24	Class 24	Class 25	Class 25	Class 26 (includes 44)	Class 26 (same as 44)	Class 27	Class 27	Class 28	Class 29	Class 30	Class 31	Class 32	Class 33	Class 34	Class 35	Class 36	Class 37	Class 38	Class 39	Class 40	Class 41	Class 42	Class 43	Class 45	Class 46	Class 47	Class 48	Class 49	Class 50	Class 51	Class 52	Class 53	Class 54	Class 55	Class 56	Class 57	Class 58
Example lemma	երգել	քաղել	ապրիլ	խօսիլ	ածիլուիլ	զզուիլ	աղալ	կարդալ	արտահեղուլ	թողուլ	աճեցնել	մօտեցնել	ուսուցանել	ծանուցանել	անցնիլ	մեռնիլ	երկնչիլ	կպչիլ	ամչնալ	նիհարնալ	երդնուլ	զբօսնուլ	իջնել	իջնալ	գտնել	գտնալ	ելլել	ելլալ	դպչիլ	դպիլ	կրնամ	կարենալ	երեւիլ	ունիմ	գիտեմ	կամ	է	ըլլալ	գալ	լալ	տալ	արտաբերել	բերել	անդրադառնալ	դառնալ	առնել	բանալ	դնել	երթալ	զարնել	զիջիլ	ընդունիլ	ընել	ըսել	թքնել	իյնալ	խածնել	խաղալ	մնալ	նստիլ	ուտել	տանիլ
Example stem	երգ	քաղ	ապր	խօս	ածիլ	զզ	աղ	կարդ	արտահեղ	թող	աճե	մօտե	ուսուց	ծանուց	անց	մեռ	երկն	կպ	ամչ	նիհար	երդ	զբօս	իջ	իջ	գտ	գտ	ելլ, ել	ելլ, ել	դպ	դպ	կր	կարե	երեւ	ուն	գիտ	կ	ե	ըլլ, եղ	գ, եկ	լ	տ, տու	արտաբեր	բեր	անդրադառն, անդրադարձ	դառն, դարձ	առ	բան, բաց	դն, դր, դ	երթ, գ, գն	զարն, զարկ	զիջ	ընդուն	ըն, ըր	ըս	թք, թուք	իյն, ինկ	խած	խաղ	մն	նստ	ուտելու	տան, տար
evidential participle	երգեր	քաղեր	ապրեր	խօսեր	ածիլուեր	զզուեր	աղացեր	կարդացեր	արտահեղեր, արտահեղուցեր	թողեր, թողուցեր	աճեցուցեր	մօտեցուցեր	ուսուցեր	ծանուցեր	անցեր	մեռեր			ամչցեր	նիհարցեր	երդուեր	զբօսուեր	իջեր	իջեր	գտեր	գտեր	ելեր	ելեր	դպեր	դպեր	կրցեր							եղեր	եկեր	լացեր	տուեր	արտաբերեր	բերեր	անդրադարձեր	դարձեր	առեր	բացեր	դրեր	գացեր	զարկեր	զիջեր	ընդուներ	ըրեր	ըսեր	թքեր	ինկեր	խածեր	խաղցեր	մնացեր	նստեր	կերեր	տարեր
future participle	երգելու	քաղելու	ապրելու	խօսելու	ածիլուելու	զզուելու	աղալու	կարդալու	արտահեղելու	թողելու	աճեցնելու	մօտեցնելու	ուսուցանելու	ծանուցանելու	անցնելու	մեռնելու	երկնչելու	կպչելու	ամչնալու	նիհարնալու	երդնելու	զբօսնելու	իջնելու	իջնալու	գտնելու	գտնալու	ելլելու	ելլալու	դպչելու	դպելու		կարենալու	երեւելու					ըլլալու	գալու	լալու	տալու	արտաբերելու	բերելու	անդրադառնալու	դառնալու	առնելու	բանալու	դնելու	երթալու	զարնելու	զիջելու	ընդունելու	ընելու	ըսելու	թքնելու	իյնալու	խածնելու	խաղալու	մնալու	նստելու	ուտելու	տանելու
imperative 2pl	երգեցէ՛ք	քաղեցէ՛ք	ապրեցէ՛ք	խօսեցէ՛ք	ածիլուեցէ՛ք	զզուեցէ՛ք	աղացէ՛ք	կարդացէ՛ք	արտահեղեցէ՛ք, արտահեղէ՛ք, արտահեղուցէ՛ք	թողեցէ՛ք, թողէ՛ք, թողուցէ՛ք	աճեցուցէ՛ք	մօտեցուցէ՛ք	ուսուցէ՛ք	ծանուցէ՛ք	անցէ՛ք	մեռէ՛ք	երկնէ՛ք	կպէ՛ք	ամչցէ՛ք	նիհարցէ՛ք	երդուէ՛ք	զբօսնեցէ՛ք	իջէ՛ք	իջէ՛ք	գտէ՛ք	գտէ՛ք	ելէ՛ք	ելէ՛ք	դպէ՛ք	դպէ՛ք	կրցէ՛ք							եղէ՛ք	եկէ՛ք	լացէ՛ք	տուէ՛ք	արտաբերէ՛ք	բերէ՛ք	անդրադարձէ՛ք	դարձէ՛ք	առէ՛ք	բացէ՛ք	դրէ՛ք	գացէ՛ք	զարկէ՛ք	զիջէ՛ք	ընդունեցէ՛ք	ըրէ՛ք	ըսէ՛ք	թքէ՛ք	ինկէ՛ք	խածէ՛ք	խաղացէ՛ք, խաղցէ՛ք	մնացէ՛ք	նստեցէ՛ք, նստէ՛ք	կերէ՛ք	տարէ՛ք
imperative 2sg	երգէ՛	քաղէ՛	ապրի՛ր, ապրէ՛	խօսի՛ր, խօսէ՛	ածիլուէ՛, ածիլուի՛ր	զզուէ՛, զզուի՛ր	աղա՛	կարդա՛	արտահե՛ղ, արտահեղո՛ւ, արտահեղո՛ւր	թո՛ղ, թողո՛ւ, թողո՛ւր	աճեցո՛ւր	մօտեցո՛ւր	ուսուցո՛ւր	ծանուցո՛ւր	անցի՛ր	մեռի՛ր	երկնէ՛, երկնի՛ր	կպի՛ր	ամչցի՛ր	նիհարցի՛ր	երդուի՛ր	զբօսնէ՛, զբօսի՛ր	իջի՛ր	իջի՛ր	գտի՛ր	գտի՛ր	ելի՛ր, ել՛	ելի՛ր, ել՛	դպէ՛, դպի՛ր	դպէ՛, դպի՛ր	կրցի՛ր							եղի՛ր	եկո՛ւր	լա՛ց	տո՛ւր	արտաբե՛ր	բե՛ր	անդրադարձի՛ր	դարձի՛ր	ա՛ռ	բա՛ց	դի՛ր	գնա՛	զա՛րկ	զիջէ՛, զիջի՛ր	ընդունի՛ր, ընդունէ՛	ըրէ՛	ըսէ՛	թքէ՛, թքի՛ր, թո՛ւք	ինկի՛ր	խածի՛ր, խա՛ծ	խաղցի՛ր, խաղա՛	մնացի՛ր, մնա՛	նստէ՛, նստի՛ր	կե՛ր	տա՛ր
indicative past 1pl	երգեցինք	քաղեցինք	ապրեցանք	խօսեցանք	ածիլուեցանք	զզուեցանք	աղացինք	կարդացինք	արտահեղուցինք	թողուցինք, թողինք	աճեցուցինք	մօտեցուցինք	ուսուցինք	ծանուցինք	անցանք	մեռանք	երկնանք	կպանք	ամչցանք	նիհարցանք	երդուանք	զբօսնեցինք	իջանք	իջանք	գտանք	գտանք	ելանք	ելանք	դպանք	դպանք	կրցանք							եղանք	եկանք	լացինք	տուինք	արտաբերինք	բերինք	անդրադարձանք	դարձանք	առինք	բացինք	դրինք	գացինք	զարկինք	զիջանք	ընդունեցանք, ընդունեցինք	ըրինք	ըսինք	թքանք, թքինք	ինկանք	խածանք, խածինք	խաղացինք, խաղցանք	մնացինք	նստեցանք, նստանք	կերանք	տարինք
indicative past 1sg	երգեցի	քաղեցի	ապրեցայ	խօսեցայ	ածիլուեցայ	զզուեցայ	աղացի	կարդացի	արտահեղուցի	թողուցի, թողի	աճեցուցի	մօտեցուցի	ուսուցի	ծանուցի	անցայ	մեռայ	երկնայ	կպայ	ամչցայ	նիհարցայ	երդուայ	զբօսնեցի	իջայ	իջայ	գտայ	գտայ	ելայ	ելայ	դպայ	դպայ	կրցայ							եղայ	եկայ	լացի	տուի	արտաբերի	բերի	անդրադարձայ	դարձայ	առի	բացի	դրի	գացի	զարկի	զիջայ	ընդունեցայ, ընդունեցի	ըրի	ըսի	թքայ, թքի	ինկայ	խածայ, խածի	խաղացի, խաղցայ	մնացի	նստեցայ, նստայ	կերայ	տարի
indicative past 2pl	երգեցիք	քաղեցիք	ապրեցաք	խօսեցաք	ածիլուեցաք	զզուեցաք	աղացիք	կարդացիք	արտահեղուցիք	թողուցիք, թողիք	աճեցուցիք	մօտեցուցիք	ուսուցիք	ծանուցիք	անցաք	մեռաք	երկնաք	կպաք	ամչցաք	նիհարցաք	երդուաք	զբօսնեցիք	իջաք	իջաք	գտաք	գտաք	ելաք	ելաք	դպաք	դպաք	կրցաք							եղաք	եկաք	լացիք	տուիք	արտաբերիք	բերիք	անդրադարձաք	դարձաք	առիք	բացիք	դրիք	գացիք	զարկիք	զիջաք	ընդունեցաք, ընդունեցիք	ըրիք	ըսիք	թքաք, թքիք	ինկաք	խածաք, խածիք	խաղացիք, խաղցաք	մնացիք	նստեցաք, նստաք	կերաք	տարիք
indicative past 2sg	երգեցիր	քաղեցիր	ապրեցար	խօսեցար	ածիլուեցար	զզուեցար	աղացիր	կարդացիր	արտահեղուցիր	թողուցիր, թողիր	աճեցուցիր	մօտեցուցիր	ուսուցիր	ծանուցիր	անցար	մեռար	երկնար	կպար	ամչցար	նիհարցար	երդուար	զբօսնեցիր	իջար	իջար	գտար	գտար	ելար	ելար	դպար	դպար	կրցար							եղար	եկար	լացիր	տուիր	արտաբերիր	բերիր	անդրադարձար	դարձար	առիր	բացիր	դրիր	գացիր	զարկիր	զիջար	ընդունեցար, ընդունեցիր	ըրիր	ըսիր	թքար, թքիր	ինկար	խածար, խածիր	խաղացիր, խաղցար	մնացիր	նստեցար, նստար	կերար	տարիր
indicative past 3pl	երգեցին	քաղեցին	ապրեցան	խօսեցան	ածիլուեցան	զզուեցան	աղացին	կարդացին	արտահեղուցին	թողուցին, թողին	աճեցուցին	մօտեցուցին	ուսուցին	ծանուցին	անցան	մեռան	երկնան	կպան	ամչցան	նիհարցան	երդուան	զբօսնեցին	իջան	իջան	գտան	գտան	ելան	ելան	դպան	դպան	կրցան							եղան	եկան	լացին	տուին	արտաբերին	բերին	անդրադարձան	դարձան	առին	բացին	դրին	գացին	զարկին	զիջան	ընդունեցան, ընդունեցին	ըրին	ըսին	թքան, թքին	ինկան	խածան, խածին	խաղացին, խաղցան	մնացին	նստեցան, նստան	կերան	տարին
indicative past 3sg	երգեց	քաղեց	ապրեցաւ	խօսեցաւ	ածիլուեցաւ	զզուեցաւ	աղաց	կարդաց	արտահեղուց	թողուց, թող	աճեցուց	մօտեցուց	ուսուց	ծանուց	անցաւ	մեռաւ	երկնաւ	կպաւ	ամչցաւ	նիհարցաւ	երդուաւ	զբօսնեց	իջաւ	իջաւ	գտաւ	գտաւ	ելաւ	ելաւ	դպաւ	դպաւ	կրցաւ							եղաւ	եկաւ	լացաւ	տուաւ	արտաբերաւ	բերաւ	անդրադարձաւ	դարձաւ	առաւ	բացաւ	դրաւ	գնաց	զարկաւ	զիջաւ	ընդունեց, ընդունեցաւ	ըրաւ	ըսաւ	թքաւ	ինկաւ	խածաւ	խաղաց, խաղցաւ	մնաց	նստեցաւ, նստաւ	կերաւ	տարաւ
indicative past imperfect 1pl	կ'երգէինք	կը քաղէինք	կ'ապրէինք	կը խօսէինք	կ'ածիլուէինք	կը զզուէինք	կ'աղայինք	կը կարդայինք	կ'արտահեղէինք, կ'արտահեղուինք	կը թողէինք, կը թողուինք	կ'աճեցնէինք	կը մօտեցնէինք	կ'ուսուցանէինք	կը ծանուցանէինք	կ'անցնէինք	կը մեռնէինք	կ'երկնչէինք		կ'ամչնայինք	կը նիհարնայինք	կ'երդնէինք	կը զբօսնէինք	կ'իջնէինք	կ'իջնայինք	կը գտնէինք	կը գտնայինք	կ'ելլէինք	կ'ելլայինք	կը դպչէինք	կը դպէինք	կրնայինք		կ'երեւինք	ունէինք	գիտէինք	կայինք	էինք	կ'ըլլայինք	կու գայինք	կու լայինք	կու տայինք	կ'արտաբերէինք	կը բերէինք	կ'անդրադառնայինք	կը դառնայինք	կ'առնէինք	կը բանայինք	կը դնէինք	կ'երթայինք	կը զարնէինք	կը զիջէինք	կ'ընդունէինք	կ'ընէինք	կ'ըսէինք	կը թքնէինք	կ'իյնայինք	կը խածնէինք	կը խաղայինք	կը մնայինք	կը նստէինք	կ'ուտէինք	կը տանէինք
indicative past imperfect 1sg	կ'երգէի	կը քաղէի	կ'ապրէի	կը խօսէի	կ'ածիլուէի	կը զզուէի	կ'աղայի	կը կարդայի	կ'արտահեղէի, կ'արտահեղուի	կը թողէի, կը թողուի	կ'աճեցնէի	կը մօտեցնէի	կ'ուսուցանէի	կը ծանուցանէի	կ'անցնէի	կը մեռնէի	կ'երկնչէի		կ'ամչնայի	կը նիհարնայի	կ'երդնէի	կը զբօսնէի	կ'իջնէի	կ'իջնայի	կը գտնէի	կը գտնայի	կ'ելլէի	կ'ելլայի	կը դպչէի	կը դպէի	կրնայի		կ'երեւիմ	ունէի	գիտէի	կայի	էի	կ'ըլլայի	կու գայի	կու լայի	կու տայի	կ'արտաբերէի	կը բերէի	կ'անդրադառնայի	կը դառնայի	կ'առնէի	կը բանայի	կը դնէի	կ'երթայի	կը զարնէի	կը զիջէի	կ'ընդունէի	կ'ընէի	կ'ըսէի	կը թքնէի	կ'իյնայի	կը խածնէի	կը խաղայի	կը մնայի	կը նստէի	կ'ուտէի	կը տանէի
indicative past imperfect 2pl	կ'երգէիք	կը քաղէիք	կ'ապրէիք	կը խօսէիք	կ'ածիլուէիք	կը զզուէիք	կ'աղայիք	կը կարդայիք	կ'արտահեղէիք, կ'արտահեղուիք	կը թողէիք, կը թողուիք	կ'աճեցնէիք	կը մօտեցնէիք	կ'ուսուցանէիք	կը ծանուցանէիք	կ'անցնէիք	կը մեռնէիք	կ'երկնչէիք		կ'ամչնայիք	կը նիհարնայիք	կ'երդնէիք	կը զբօսնէիք	կ'իջնէիք	կ'իջնայիք	կը գտնէիք	կը գտնայիք	կ'ելլէիք	կ'ելլայիք	կը դպչէիք	կը դպէիք	կրնայիք		կ'երեւիք	ունէիք	գիտէիք	կայիք	էիք	կ'ըլլայիք	կու գայիք	կու լայիք	կու տայիք	կ'արտաբերէիք	կը բերէիք	կ'անդրադառնայիք	կը դառնայիք	կ'առնէիք	կը բանայիք	կը դնէիք	կ'երթայիք	կը զարնէիք	կը զիջէիք	կ'ընդունէիք	կ'ընէիք	կ'ըսէիք	կը թքնէիք	կ'իյնայիք	կը խածնէիք	կը խաղայիք	կը մնայիք	կը նստէիք	կ'ուտէիք	կը տանէիք
indicative past imperfect 2sg	կ'երգէիր	կը քաղէիր	կ'ապրէիր	կը խօսէիր	կ'ածիլուէիր	կը զզուէիր	կ'աղայիր	կը կարդայիր	կ'արտահեղէիր, կ'արտահեղուիր	կը թողէիր, կը թողուիր	կ'աճեցնէիր	կը մօտեցնէիր	կ'ուսուցանէիր	կը ծանուցանէիր	կ'անցնէիր	կը մեռնէիր	կ'երկնչէիր		կ'ամչնայիր	կը նիհարնայիր	կ'երդնէիր	կը զբօսնէիր	կ'իջնէիր	կ'իջնայիր	կը գտնէիր	կը գտնայիր	կ'ելլէիր	կ'ելլայիր	կը դպչէիր	կը դպէիր	կրնայիր		կ'երեւիս	ունէիր	գիտէիր	կայիր	էիր	կ'ըլլայիր	կու գայիր	կու լայիր	կու տայիր	կ'արտաբերէիր	կը բերէիր	կ'անդրադառնայիր	կը դառնայիր	կ'առնէիր	կը բանայիր	կը դնէիր	կ'երթայիր	կը զարնէիր	կը զիջէիր	կ'ընդունէիր	կ'ընէիր	կ'ըսէիր	կը թքնէիր	կ'իյնայիր	կը խածնէիր	կը խաղայիր	կը մնայիր	կը նստէիր	կ'ուտէիր	կը տանէիր
indicative past imperfect 3pl	կ'երգէին	կը քաղէին	կ'ապրէին	կը խօսէին	կ'ածիլուէին	կը զզուէին	կ'աղային	կը կարդային	կ'արտահեղէին, կ'արտահեղուին	կը թողէին, կը թողուին	կ'աճեցնէին	կը մօտեցնէին	կ'ուսուցանէին	կը ծանուցանէին	կ'անցնէին	կը մեռնէին	կ'երկնչէին		կ'ամչնային	կը նիհարնային	կ'երդնէին	կը զբօսնէին	կ'իջնէին	կ'իջնային	կը գտնէին	կը գտնային	կ'ելլէին	կ'ելլային	կը դպչէին	կը դպէին	կրնային		կ'երեւին	ունէին	գիտէին	կային	էին	կ'ըլլային	կու գային	կու լային	կու տային	կ'արտաբերէին	կը բերէին	կ'անդրադառնային	կը դառնային	կ'առնէին	կը բանային	կը դնէին	կ'երթային	կը զարնէին	կը զիջէին	կ'ընդունէին	կ'ընէին	կ'ըսէին	կը թքնէին	կ'իյնային	կը խածնէին	կը խաղային	կը մնային	կը նստէին	կ'ուտէին	կը տանէին
indicative past imperfect 3sg	կ'երգէր	կը քաղէր	կ'ապրէր	կը խօսէր	կ'ածիլուէր	կը զզուէր	կ'աղար	կը կարդար	կ'արտահեղէր, կ'արտահեղուր	կը թողէր, կը թողուր	կ'աճեցնէր	կը մօտեցնէր	կ'ուսուցանէր	կը ծանուցանէր	կ'անցնէր	կը մեռնէր	կ'երկնչէր		կ'ամչնար	կը նիհարնար	կ'երդնէր	կը զբօսնէր	կ'իջնէր	կ'իջնար	կը գտնէր	կը գտնար	կ'ելլէր	կ'ելլար	կը դպչէր	կը դպէր	կրնար		կ'երեւի	ունէր	գիտէր	կար	էր	կ'ըլլար	կու գար	կու լար	կու տար	կ'արտաբերէր	կը բերէր	կ'անդրադառնար	կը դառնար	կ'առնէր	կը բանար	կը դնէր	կ'երթար	կը զարնէր	կը զիջէր	կ'ընդունէր	կ'ընէր	կ'ըսէր	կը թքնէր	կ'իյնար	կը խածնէր	կը խաղար	կը մնար	կը նստէր	կ'ուտէր	կը տանէր
indicative present 1pl	կ'երգենք	կը քաղենք	կ'ապրինք	կը խօսինք	կ'ածիլուինք	կը զզուինք	կ'աղանք	կը կարդանք	կ'արտահեղենք, կ'արտահեղունք	կը թողունք	կ'աճեցնենք	կը մօտեցնենք	կ'ուսուցանենք	կը ծանուցանենք	կ'անցնինք	կը մեռնինք	կ'երկնչինք	կը կպչինք	կ'ամչնանք	կը նիհարնանք	կ'երդնունք	կը զբօսնունք	կ'իջնենք	կ'իջնանք	կը գտնենք	կը գտնանք	կ'ելլենք	կ'ելլանք	կը դպչինք	կը դպինք	կրնանք		կ'երեւէինք	ունինք	գիտենք	կանք	ենք	կ'ըլլանք	կու գանք	կու լանք	կու տանք	կ'արտաբերենք	կը բերենք	կ'անդրադառնանք	կը դառնանք	կ'առնենք	կը բանանք	կը դնենք	կ'երթանք	կը զարնենք	կը զիջինք	կ'ընդունինք	կ'ընենք	կ'ըսենք	կը թքնենք	կ'իյնանք	կը խածնենք	կը խաղանք	կը մնանք	կը նստինք	կ'ուտենք	կը տանինք
indicative present 1sg	կ'երգեմ	կը քաղեմ	կ'ապրիմ	կը խօսիմ	կ'ածիլուիմ	կը զզուիմ	կ'աղամ	կը կարդամ	կ'արտահեղեմ, կ'արտահեղում	կը թողում	կ'աճեցնեմ	կը մօտեցնեմ	կ'ուսուցանեմ	կը ծանուցանեմ	կ'անցնիմ	կը մեռնիմ	կ'երկնչիմ	կը կպչիմ	կ'ամչնամ	կը նիհարնամ	կ'երդնում	կը զբօսնում	կ'իջնեմ	կ'իջնամ	կը գտնեմ	կը գտնամ	կ'ելլեմ	կ'ելլամ	կը դպչիմ	կը դպիմ	կրնամ		կ'երեւէի	ունիմ	գիտեմ	կամ	եմ	կ'ըլլամ	կու գամ	կու լամ	կու տամ	կ'արտաբերեմ	կը բերեմ	կ'անդրադառնամ	կը դառնամ	կ'առնեմ	կը բանամ	կը դնեմ	կ'երթամ	կը զարնեմ	կը զիջիմ	կ'ընդունիմ	կ'ընեմ	կ'ըսեմ	կը թքնեմ	կ'իյնամ	կը խածնեմ	կը խաղամ	կը մնամ	կը նստիմ	կ'ուտեմ	կը տանիմ
indicative present 2pl	կ'երգէք	կը քաղէք	կ'ապրիք	կը խօսիք	կ'ածիլուիք	կը զզուիք	կ'աղաք	կը կարդաք	կ'արտահեղէք, կ'արտահեղուք	կը թողուք	կ'աճեցնէք	կը մօտեցնէք	կ'ուսուցանէք	կը ծանուցանէք	կ'անցնիք	կը մեռնիք	կ'երկնչիք	կը կպչիք	կ'ամչնաք	կը նիհարնաք	կ'երդնուք	կը զբօսնուք	կ'իջնէք	կ'իջնաք	կը գտնէք	կը գտնաք	կ'ելլէք	կ'ելլաք	կը դպչիք	կը դպիք	կրնաք		կ'երեւէիք	ունիք	գիտէք	կաք	էք	կ'ըլլաք	կու գաք	կու լաք	կու տաք	կ'արտաբերէք	կը բերէք	կ'անդրադառնաք	կը դառնաք	կ'առնէք	կը բանաք	կը դնէք	կ'երթաք	կը զարնէք	կը զիջիք	կ'ընդունիք	կ'ընէք	կ'ըսէք	կը թքնէք	կ'իյնաք	կը խածնէք	կը խաղաք	կը մնաք	կը նստիք	կ'ուտէք	կը տանիք
indicative present 2sg	կ'երգես	կը քաղես	կ'ապրիս	կը խօսիս	կ'ածիլուիս	կը զզուիս	կ'աղաս	կը կարդաս	կ'արտահեղես, կ'արտահեղուս	կը թողուս	կ'աճեցնես	կը մօտեցնես	կ'ուսուցանես	կը ծանուցանես	կ'անցնիս	կը մեռնիս	կ'երկնչիս	կը կպչիս	կ'ամչնաս	կը նիհարնաս	կ'երդնուս	կը զբօսնուս	կ'իջնես	կ'իջնաս	կը գտնես	կը գտնաս	կ'ելլես	կ'ելլաս	կը դպչիս	կը դպիս	կրնաս		կ'երեւէիր	ունիս	գիտես	կաս	ես	կ'ըլլաս	կու գաս	կու լաս	կու տաս	կ'արտաբերես	կը բերես	կ'անդրադառնաս	կը դառնաս	կ'առնես	կը բանաս	կը դնես	կ'երթաս	կը զարնես	կը զիջիս	կ'ընդունիս	կ'ընես	կ'ըսես	կը թքնես	կ'իյնաս	կը խածնես	կը խաղաս	կը մնաս	կը նստիս	կ'ուտես	կը տանիս
indicative present 3pl	կ'երգեն	կը քաղեն	կ'ապրին	կը խօսին	կ'ածիլուին	կը զզուին	կ'աղան	կը կարդան	կ'արտահեղեն, կ'արտահեղուն	կը թողուն	կ'աճեցնեն	կը մօտեցնեն	կ'ուսուցանեն	կը ծանուցանեն	կ'անցնին	կը մեռնին	կ'երկնչին	կը կպչին	կ'ամչնան	կը նիհարնան	կ'երդնուն	կը զբօսնուն	կ'իջնեն	կ'իջնան	կը գտնեն	կը գտնան	կ'ելլեն	կ'ելլան	կը դպչին	կը դպին	կրնան		կ'երեւէին	ունին	գիտեն	կան	են	կ'ըլլան	կու գան	կու լան	կու տան	կ'արտաբերեն	կը բերեն	կ'անդրադառնան	կը դառնան	կ'առնեն	կը բանան	կը դնեն	կ'երթան	կը զարնեն	կը զիջին	կ'ընդունին	կ'ընեն	կ'ըսեն	կը թքնեն	կ'իյնան	կը խածնեն	կը խաղան	կը մնան	կը նստին	կ'ուտեն	կը տանին
indicative present 3sg	կ'երգէ	կը քաղէ	կ'ապրի	կը խօսի	կ'ածիլուի	կը զզուի	կ'աղայ	կը կարդայ	կ'արտահեղէ, կ'արտահեղու	կը թողու	կ'աճեցնէ	կը մօտեցնէ	կ'ուսուցանէ	կը ծանուցանէ	կ'անցնի	կը մեռնի	կ'երկնչի	կը կպչի	կ'ամչնայ	կը նիհարնայ	կ'երդնու	կը զբօսնու	կ'իջնէ	կ'իջնայ	կը գտնէ	կը գտնայ	կ'ելլէ	կ'ելլայ	կը դպչի	կը դպի	կրնայ		կ'երեւէր	ունի	գիտէ	կայ	է	կ'ըլլայ	կու գայ	կու լայ	կու տայ	կ'արտաբերէ	կը բերէ	կ'անդրադառնայ	կը դառնայ	կ'առնէ	կը բանայ	կը դնէ	կ'երթայ	կը զարնէ	կը զիջի	կ'ընդունի	կ'ընէ	կ'ըսէ	կը թքնէ	կ'իյնայ	կը խածնէ	կը խաղայ	կը մնայ	կը նստի	կ'ուտէ	կը տանի
infinitival	երգել	քաղել	ապրիլ	խօսիլ	ածիլուիլ	զզուիլ	աղալ	կարդալ	արտահեղուլ	թողուլ	աճեցնել	մօտեցնել	ուսուցանել	ծանուցանել	անցնիլ	մեռնիլ	երկնչիլ	կպչիլ	ամչնալ	նիհարնալ	երդնուլ	զբօսնուլ	իջնել	իջնալ	գտնել	գտնալ	ելլել	ելլալ	դպչիլ	դպիլ		կարենալ	երեւիլ					ըլլալ	գալ	լալ	տալ	արտաբերել	բերել	անդրադառնալ	դառնալ	առնել	բանալ	դնել	երթալ	զարնել	զիջիլ	ընդունիլ	ընել	ըսել	թքնել	իյնալ	խածնել	խաղալ	մնալ	նստիլ	ուտել	տանիլ
negative future participle	չերգելու	չքաղելու	չապրելու	չխօսելու	չածիլուելու	չզզուելու	չաղալու	չկարդալու	չարտահեղելու	չթողելու	չաճեցնելու	չմօտեցնելու	չուսուցանելու	չծանուցանելու	չանցնելու	չմեռնելու	չերկնչելու	չկպչելու	չամչնալու	չնիհարնալու	չերդնելու	չզբօսնելու	չիջնելու	չիջնալու	չգտնելու	չգտնալու	չելլելու	չելլալու	չդպչելու	չդպելու		չկարենալու	չերեւելու					չըլլալու	չգալու	չլալու	չտալու	չարտաբերելու	չբերելու	չանդրադառնալու	չդառնալու	չառնելու	չբանալու	չդնելու	չերթալու	չզարնելու	չզիջելու	չընդունելու	չընելու	չըսելու	չթքնելու	չիյնալու	չխածնելու	չխաղալու	չմնալու	չնստելու	չուտելու	չտանելու
negative indicative past 1pl	չերգեցինք	չքաղեցինք	չապրեցանք	չխօսեցանք	չածիլուեցանք	չզզուեցանք	չաղացինք	չկարդացինք	չարտահեղուցինք	չթողուցինք, չթողինք	չաճեցուցինք	չմօտեցուցինք	չուսուցինք	չծանուցինք	չանցանք	չմեռանք	չերկնանք	չկպանք	չամչցանք	չնիհարցանք	չերդուանք	չզբօսնեցինք	չիջանք	չիջանք	չգտանք	չգտանք	չելանք	չելանք	չդպանք	չդպանք	չկրցանք							չեղանք	չեկանք	չլացինք	չտուինք	չարտաբերինք	չբերինք	չանդրադարձանք	չդարձանք	չառինք	չբացինք	չդրինք	չգացինք	չզարկինք	չզիջանք	չընդունեցանք, չընդունեցինք	չըրինք	չըսինք	չթքանք, չթքինք	չինկանք	չխածանք, չխածինք	չխաղացինք, չխաղցանք	չմնացինք	չնստեցանք, չնստանք	չկերանք	չտարինք
negative indicative past 1sg	չերգեցի	չքաղեցի	չապրեցայ	չխօսեցայ	չածիլուեցայ	չզզուեցայ	չաղացի	չկարդացի	չարտահեղուցի	չթողուցի, չթողի	չաճեցուցի	չմօտեցուցի	չուսուցի	չծանուցի	չանցայ	չմեռայ	չերկնայ	չկպայ	չամչցայ	չնիհարցայ	չերդուայ	չզբօսնեցի	չիջայ	չիջայ	չգտայ	չգտայ	չելայ	չելայ	չդպայ	չդպայ	չկրցայ							չեղայ	չեկայ	չլացի	չտուի	չարտաբերի	չբերի	չանդրադարձայ	չդարձայ	չառի	չբացի	չդրի	չգացի	չզարկի	չզիջայ	չընդունեցայ, չընդունեցի	չըրի	չըսի	չթքայ, չթքի	չինկայ	չխածայ, չխածի	չխաղացի, չխաղցայ	չմնացի	չնստեցայ, չնստայ	չկերայ	չտարի
negative indicative past 2pl	չերգեցիք	չքաղեցիք	չապրեցաք	չխօսեցաք	չածիլուեցաք	չզզուեցաք	չաղացիք	չկարդացիք	չարտահեղուցիք	չթողուցիք, չթողիք	չաճեցուցիք	չմօտեցուցիք	չուսուցիք	չծանուցիք	չանցաք	չմեռաք	չերկնաք	չկպաք	չամչցաք	չնիհարցաք	չերդուաք	չզբօսնեցիք	չիջաք	չիջաք	չգտաք	չգտաք	չելաք	չելաք	չդպաք	չդպաք	չկրցաք							չեղաք	չեկաք	չլացիք	չտուիք	չարտաբերիք	չբերիք	չանդրադարձաք	չդարձաք	չառիք	չբացիք	չդրիք	չգացիք	չզարկիք	չզիջաք	չընդունեցաք, չընդունեցիք	չըրիք	չըսիք	չթքաք, չթքիք	չինկաք	չխածաք, չխածիք	չխաղացիք, չխաղցաք	չմնացիք	չնստեցաք, չնստաք	չկերաք	չտարիք
negative indicative past 2sg	չերգեցիր	չքաղեցիր	չապրեցար	չխօսեցար	չածիլուեցար	չզզուեցար	չաղացիր	չկարդացիր	չարտահեղուցիր	չթողուցիր, չթողիր	չաճեցուցիր	չմօտեցուցիր	չուսուցիր	չծանուցիր	չանցար	չմեռար	չերկնար	չկպար	չամչցար	չնիհարցար	չերդուար	չզբօսնեցիր	չիջար	չիջար	չգտար	չգտար	չելար	չելար	չդպար	չդպար	չկրցար							չեղար	չեկար	չլացիր	չտուիր	չարտաբերիր	չբերիր	չանդրադարձար	չդարձար	չառիր	չբացիր	չդրիր	չգացիր	չզարկիր	չզիջար	չընդունեցար, չընդունեցիր	չըրիր	չըսիր	չթքար, չթքիր	չինկար	չխածար, չխածիր	չխաղացիր, չխաղցար	չմնացիր	չնստեցար, չնստար	չկերար	չտարիր
negative indicative past 3pl	չերգեցին	չքաղեցին	չապրեցան	չխօսեցան	չածիլուեցան	չզզուեցան	չաղացին	չկարդացին	չարտահեղուցին	չթողուցին, չթողին	չաճեցուցին	չմօտեցուցին	չուսուցին	չծանուցին	չանցան	չմեռան	չերկնան	չկպան	չամչցան	չնիհարցան	չերդուան	չզբօսնեցին	չիջան	չիջան	չգտան	չգտան	չելան	չելան	չդպան	չդպան	չկրցան							չեղան	չեկան	չլացին	չտուին	չարտաբերին	չբերին	չանդրադարձան	չդարձան	չառին	չբացին	չդրին	չգացին	չզարկին	չզիջան	չընդունեցան, չընդունեցին	չըրին	չըսին	չթքան, չթքին	չինկան	չխածան, չխածին	չխաղացին, չխաղցան	չմնացին	չնստեցան, չնստան	չկերան	չտարին
negative indicative past 3sg	չերգեց	չքաղեց	չապրեցաւ	չխօսեցաւ	չածիլուեցաւ	չզզուեցաւ	չաղաց	չկարդաց	չարտահեղուց	չթողուց, չթող	չաճեցուց	չմօտեցուց	չուսուց	չծանուց	չանցաւ	չմեռաւ	չերկնաւ	չկպաւ	չամչցաւ	չնիհարցաւ	չերդուաւ	չզբօսնեց	չիջաւ	չիջաւ	չգտաւ	չգտաւ	չելաւ	չելաւ	չդպաւ	չդպաւ	չկրցաւ							չեղաւ	չեկաւ	չլացաւ	չտուաւ	չարտաբերաւ	չբերաւ	չանդրադարձաւ	չդարձաւ	չառաւ	չբացաւ	չդրաւ	չգնաց	չզարկաւ	չզիջաւ	չընդունեց, չընդունեցաւ	չըրաւ	չըսաւ	չթքաւ	չինկաւ	չխածաւ	չխաղաց, չխաղցաւ	չմնաց	չնստեցաւ, չնստաւ	չկերաւ	չտարաւ
negative indicative past imperfect 1pl	periphrasis	periphrasis	periphrasis	periphrasis	periphrasis	periphrasis	periphrasis	periphrasis	periphrasis	periphrasis	periphrasis	periphrasis	periphrasis	periphrasis	periphrasis	periphrasis			periphrasis	periphrasis			periphrasis	periphrasis	periphrasis	periphrasis	periphrasis	periphrasis	periphrasis	periphrasis	periphrasis			չունէինք	periphrasis	չկայինք	չէինք	periphrasis	periphrasis	periphrasis	periphrasis	periphrasis	periphrasis	periphrasis	periphrasis	periphrasis	periphrasis	periphrasis	periphrasis	periphrasis	periphrasis	periphrasis	periphrasis	periphrasis	periphrasis	periphrasis	periphrasis	periphrasis	periphrasis	periphrasis	periphrasis	periphrasis
negative indicative past imperfect 1sg	periphrasis	periphrasis	periphrasis	periphrasis	periphrasis	periphrasis	periphrasis	periphrasis	periphrasis	periphrasis	periphrasis	periphrasis	periphrasis	periphrasis	periphrasis	periphrasis			periphrasis	periphrasis			periphrasis	periphrasis	periphrasis	periphrasis	periphrasis	periphrasis	periphrasis	periphrasis	periphrasis			չունէի	periphrasis	չկայի	չէի	periphrasis	periphrasis	periphrasis	periphrasis	periphrasis	periphrasis	periphrasis	periphrasis	periphrasis	periphrasis	periphrasis	periphrasis	periphrasis	periphrasis	periphrasis	periphrasis	periphrasis	periphrasis	periphrasis	periphrasis	periphrasis	periphrasis	periphrasis	periphrasis	periphrasis
negative indicative past imperfect 2pl	periphrasis	periphrasis	periphrasis	periphrasis	periphrasis	periphrasis	periphrasis	periphrasis	periphrasis	periphrasis	periphrasis	periphrasis	periphrasis	periphrasis	periphrasis	periphrasis			periphrasis	periphrasis			periphrasis	periphrasis	periphrasis	periphrasis	periphrasis	periphrasis	periphrasis	periphrasis	periphrasis			չունէիք	periphrasis	չկայիք	չէիք	periphrasis	periphrasis	periphrasis	periphrasis	periphrasis	periphrasis	periphrasis	periphrasis	periphrasis	periphrasis	periphrasis	periphrasis	periphrasis	periphrasis	periphrasis	periphrasis	periphrasis	periphrasis	periphrasis	periphrasis	periphrasis	periphrasis	periphrasis	periphrasis	periphrasis
negative indicative past imperfect 2sg	periphrasis	periphrasis	periphrasis	periphrasis	periphrasis	periphrasis	periphrasis	periphrasis	periphrasis	periphrasis	periphrasis	periphrasis	periphrasis	periphrasis	periphrasis	periphrasis			periphrasis	periphrasis			periphrasis	periphrasis	periphrasis	periphrasis	periphrasis	periphrasis	periphrasis	periphrasis	periphrasis			չունէիր	periphrasis	չկայիր	չէիր	periphrasis	periphrasis	periphrasis	periphrasis	periphrasis	periphrasis	periphrasis	periphrasis	periphrasis	periphrasis	periphrasis	periphrasis	periphrasis	periphrasis	periphrasis	periphrasis	periphrasis	periphrasis	periphrasis	periphrasis	periphrasis	periphrasis	periphrasis	periphrasis	periphrasis
negative indicative past imperfect 3pl	periphrasis	periphrasis	periphrasis	periphrasis	periphrasis	periphrasis	periphrasis	periphrasis	periphrasis	periphrasis	periphrasis	periphrasis	periphrasis	periphrasis	periphrasis	periphrasis			periphrasis	periphrasis			periphrasis	periphrasis	periphrasis	periphrasis	periphrasis	periphrasis	periphrasis	periphrasis	periphrasis			չունէին	periphrasis	չկային	չէին	periphrasis	periphrasis	periphrasis	periphrasis	periphrasis	periphrasis	periphrasis	periphrasis	periphrasis	periphrasis	periphrasis	periphrasis	periphrasis	periphrasis	periphrasis	periphrasis	periphrasis	periphrasis	periphrasis	periphrasis	periphrasis	periphrasis	periphrasis	periphrasis	periphrasis
negative indicative past imperfect 3sg	periphrasis	periphrasis	periphrasis	periphrasis	periphrasis	periphrasis	periphrasis	periphrasis	periphrasis	periphrasis	periphrasis	periphrasis	periphrasis	periphrasis	periphrasis	periphrasis			periphrasis	periphrasis			periphrasis	periphrasis	periphrasis	periphrasis	periphrasis	periphrasis	periphrasis	periphrasis	periphrasis			չունէր	periphrasis	չկար	չէր	periphrasis	periphrasis	periphrasis	periphrasis	periphrasis	periphrasis	periphrasis	periphrasis	periphrasis	periphrasis	periphrasis	periphrasis	periphrasis	periphrasis	periphrasis	periphrasis	periphrasis	periphrasis	periphrasis	periphrasis	periphrasis	periphrasis	periphrasis	periphrasis	periphrasis
negative indicative present 1pl	periphrasis	periphrasis	periphrasis	periphrasis	periphrasis	periphrasis	periphrasis	periphrasis	periphrasis	periphrasis	periphrasis	periphrasis	periphrasis	periphrasis	periphrasis	periphrasis			periphrasis	periphrasis	periphrasis	periphrasis	periphrasis	periphrasis	periphrasis	periphrasis	periphrasis	periphrasis	periphrasis	periphrasis	periphrasis			չունինք	periphrasis	չկանք	չենք	periphrasis	periphrasis	periphrasis	periphrasis	periphrasis	periphrasis	periphrasis	periphrasis	periphrasis	periphrasis	periphrasis	periphrasis	periphrasis	periphrasis	periphrasis	periphrasis	periphrasis	periphrasis	periphrasis	periphrasis	periphrasis	periphrasis	periphrasis	periphrasis	periphrasis
negative indicative present 1sg	periphrasis	periphrasis	periphrasis	periphrasis	periphrasis	periphrasis	periphrasis	periphrasis	periphrasis	periphrasis	periphrasis	periphrasis	periphrasis	periphrasis	periphrasis	periphrasis			periphrasis	periphrasis	periphrasis	periphrasis	periphrasis	periphrasis	periphrasis	periphrasis	periphrasis	periphrasis	periphrasis	periphrasis	periphrasis			չունիմ	periphrasis	չկամ	չեմ	periphrasis	periphrasis	periphrasis	periphrasis	periphrasis	periphrasis	periphrasis	periphrasis	periphrasis	periphrasis	periphrasis	periphrasis	periphrasis	periphrasis	periphrasis	periphrasis	periphrasis	periphrasis	periphrasis	periphrasis	periphrasis	periphrasis	periphrasis	periphrasis	periphrasis
negative indicative present 2pl	periphrasis	periphrasis	periphrasis	periphrasis	periphrasis	periphrasis	periphrasis	periphrasis	periphrasis	periphrasis	periphrasis	periphrasis	periphrasis	periphrasis	periphrasis	periphrasis			periphrasis	periphrasis	periphrasis	periphrasis	periphrasis	periphrasis	periphrasis	periphrasis	periphrasis	periphrasis	periphrasis	periphrasis	periphrasis			չունիք	periphrasis	չկաք	չէք	periphrasis	periphrasis	periphrasis	periphrasis	periphrasis	periphrasis	periphrasis	periphrasis	periphrasis	periphrasis	periphrasis	periphrasis	periphrasis	periphrasis	periphrasis	periphrasis	periphrasis	periphrasis	periphrasis	periphrasis	periphrasis	periphrasis	periphrasis	periphrasis	periphrasis
negative indicative present 2sg	periphrasis	periphrasis	periphrasis	periphrasis	periphrasis	periphrasis	periphrasis	periphrasis	periphrasis	periphrasis	periphrasis	periphrasis	periphrasis	periphrasis	periphrasis	periphrasis			periphrasis	periphrasis	periphrasis	periphrasis	periphrasis	periphrasis	periphrasis	periphrasis	periphrasis	periphrasis	periphrasis	periphrasis	periphrasis			չունիս	periphrasis	չկաս	չես	periphrasis	periphrasis	periphrasis	periphrasis	periphrasis	periphrasis	periphrasis	periphrasis	periphrasis	periphrasis	periphrasis	periphrasis	periphrasis	periphrasis	periphrasis	periphrasis	periphrasis	periphrasis	periphrasis	periphrasis	periphrasis	periphrasis	periphrasis	periphrasis	periphrasis
negative indicative present 3pl	periphrasis	periphrasis	periphrasis	periphrasis	periphrasis	periphrasis	periphrasis	periphrasis	periphrasis	periphrasis	periphrasis	periphrasis	periphrasis	periphrasis	periphrasis	periphrasis			periphrasis	periphrasis	periphrasis	periphrasis	periphrasis	periphrasis	periphrasis	periphrasis	periphrasis	periphrasis	periphrasis	periphrasis	periphrasis			չունին	periphrasis	չկան	չեն	periphrasis	periphrasis	periphrasis	periphrasis	periphrasis	periphrasis	periphrasis	periphrasis	periphrasis	periphrasis	periphrasis	periphrasis	periphrasis	periphrasis	periphrasis	periphrasis	periphrasis	periphrasis	periphrasis	periphrasis	periphrasis	periphrasis	periphrasis	periphrasis	periphrasis
negative indicative present 3sg	periphrasis	periphrasis	periphrasis	periphrasis	periphrasis	periphrasis	periphrasis	periphrasis	periphrasis	periphrasis	periphrasis	periphrasis	periphrasis	periphrasis	periphrasis	periphrasis			periphrasis	periphrasis	periphrasis	periphrasis	periphrasis	periphrasis	periphrasis	periphrasis	periphrasis	periphrasis	periphrasis	periphrasis	periphrasis			չունի	periphrasis	չկայ	չէ	periphrasis	periphrasis	periphrasis	periphrasis	periphrasis	periphrasis	periphrasis	periphrasis	periphrasis	periphrasis	periphrasis	periphrasis	periphrasis	periphrasis	periphrasis	periphrasis	periphrasis	periphrasis	periphrasis	periphrasis	periphrasis	periphrasis	periphrasis	periphrasis	periphrasis
negative infinitival	չերգել	չքաղել	չապրիլ	չխօսիլ	չածիլուիլ	չզզուիլ	չաղալ	չկարդալ	չարտահեղուլ	չթողուլ	չաճեցնել	չմօտեցնել	չուսուցանել	չծանուցանել	չանցնիլ	չմեռնիլ	չերկնչիլ	չկպչիլ	չամչնալ	չնիհարնալ	չերդնուլ	չզբօսնուլ	չիջնել	չիջնալ	չգտնել	չգտնալ	չելլել	չելլալ	չդպչիլ	չդպիլ		չկարենալ	չերեւիլ					չըլլալ	չգալ	չլալ	չտալ	չարտաբերել	չբերել	չանդրադառնալ	չդառնալ	չառնել	չբանալ	չդնել	չերթալ	չզարնել	չզիջիլ	չընդունիլ	չընել	չըսել	չթքնել	չիյնալ	չխածնել	չխաղալ	չմնալ	չնստիլ	չուտել	չտանիլ
negative perfect participle	չերգած	չքաղած	չապրած	չխօսած	չածիլուած	չզզուած	չաղացած	չկարդացած	չարտահեղած, չարտահեղուցած	չթողած, չթողուցած	չաճեցուցած	չմօտեցուցած	չուսուցած	չծանուցած	չանցած	չմեռած	չերկնած	չկպած	չամչցած	չնիհարցած	չերդուած	չզբօսած	չիջած	չիջած	չգտած	չգտած	չելած	չելած	չդպած	չդպած	չկրցած							չեղած	չեկած	չլացած	չտուած	չարտաբերած	չբերած	չանդրադարձած	չդարձած	չառած	չբացած	չդրած	չգացած	չզարկած	չզիջած	չընդունած	չըրած	չըսած	չթքած	չինկած	չխածած	չխաղցած	չմնացած	չնստած	չկերած	չտարած
negative prospective participle	չերգելիք	չքաղելիք	չապրելիք	չխօսելիք	չածիլուելիք	չզզուելիք	չաղալիք	չկարդալիք	չարտահեղելիք	չթողելիք	չաճեցնելիք	չմօտեցնելիք	չուսուցանելիք	չծանուցանելիք	չանցնելիք	չմեռնելիք	չերկնչելիք	չկպչելիք	չամչնալիք	չնիհարնալիք	չերդնելիք	չզբօսնելիք	չիջնելիք	չիջնալիք	չգտնելիք	չգտնալիք	չելլելիք	չելլալիք	չդպչելիք	չդպելիք		չկարենալիք	չերեւելիք					չըլլալիք	չգալիք	չլալիք	չտալիք	չարտաբերելիք	չբերելիք	չանդրադառնալիք	չդառնալիք	չառնելիք	չբանալիք	չդնելիք	չերթալիք	չզարնելիք	չզիջելիք	չընդունելիք	չընելիք	չըսելիք	չթքնելիք	չիյնալիք	չխածնելիք	չխաղալիք	չմնալիք	չնստելիք	չուտելիք	չտանելիք
negative subject participle	չերգող	չքաղող	չապրող	չխօսող	չածիլուող	չզզուող	չաղացող	չկարդացող	չարտահեղող, չարտահեղուցող	չթողող, չթողուցող	չաճեցնող	չմօտեցնող	չուսուցանող	չծանուցանող	չանցնող	չմեռնող			չամչցող	չնիհարցող	չերդուող	չզբօսնող, չզբօսող	չիջնող	չիջնող	չգտնող	չգտնող	չելլող	չելլող	չդպչող	չդպող	չկրցող							չեղող	չեկող	չլացող	չտուող	չարտաբերող	չբերող	չանդրադարձող	չդարձող	չառնող	չբացող	չդնող	չգացող	չզարնող	չզիջող	չընդունող	չընող	չըսող	չթքնող	չինկող	չխածնող	չխաղցող	չմնացող	չնստող	չուտող	չտանող
negative subjunctive past imperfect 1pl	չերգէինք	չքաղէինք	չապրէինք	չխօսէինք	չածիլուէինք	չզզուէինք	չաղայինք	չկարդայինք	չարտահեղէինք, չարտահեղուինք	չթողէինք, չթողուինք	չաճեցնէինք	չմօտեցնէինք	չուսուցանէինք	չծանուցանէինք	չանցնէինք	չմեռնէինք			չամչնայինք	չնիհարնայինք	չերդնէինք, չերդնուինք	չզբօսնէինք	չիջնէինք	չիջնայինք	չգտնէինք	չգտնայինք	չելլէինք	չելլայինք	չդպչէինք	չդպէինք	չկրնայինք	չկարենայինք		չունէինք	չգիտէինք	չկայինք		չըլլայինք	չգայինք	չլայինք	չտայինք	չարտաբերէինք	չբերէինք	չանդրադառնայինք	չդառնայինք	չառնէինք	չբանայինք	չդնէինք	չերթայինք	չզարնէինք	չզիջէինք	չընդունէինք	չընէինք	չըսէինք	չթքնէինք	չիյնայինք	չխածնէինք	չխաղայինք	չմնայինք	չնստէինք	չուտէինք	չտանէինք
negative subjunctive past imperfect 1sg	չերգէի	չքաղէի	չապրէի	չխօսէի	չածիլուէի	չզզուէի	չաղայի	չկարդայի	չարտահեղէի, չարտահեղուի	չթողէի, չթողուի	չաճեցնէի	չմօտեցնէի	չուսուցանէի	չծանուցանէի	չանցնէի	չմեռնէի			չամչնայի	չնիհարնայի	չերդնէի, չերդնուի	չզբօսնէի	չիջնէի	չիջնայի	չգտնէի	չգտնայի	չելլէի	չելլայի	չդպչէի	չդպէի	չկրնայի	չկարենայի		չունէի	չգիտէի	չկայի		չըլլայի	չգայի	չլայի	չտայի	չարտաբերէի	չբերէի	չանդրադառնայի	չդառնայի	չառնէի	չբանայի	չդնէի	չերթայի	չզարնէի	չզիջէի	չընդունէի	չընէի	չըսէի	չթքնէի	չիյնայի	չխածնէի	չխաղայի	չմնայի	չնստէի	չուտէի	չտանէի
negative subjunctive past imperfect 2pl	չերգէիք	չքաղէիք	չապրէիք	չխօսէիք	չածիլուէիք	չզզուէիք	չաղայիք	չկարդայիք	չարտահեղէիք, չարտահեղուիք	չթողէիք, չթողուիք	չաճեցնէիք	չմօտեցնէիք	չուսուցանէիք	չծանուցանէիք	չանցնէիք	չմեռնէիք			չամչնայիք	չնիհարնայիք	չերդնէիք, չերդնուիք	չզբօսնէիք	չիջնէիք	չիջնայիք	չգտնէիք	չգտնայիք	չելլէիք	չելլայիք	չդպչէիք	չդպէիք	չկրնայիք	չկարենայիք		չունէիք	չգիտէիք	չկայիք		չըլլայիք	չգայիք	չլայիք	չտայիք	չարտաբերէիք	չբերէիք	չանդրադառնայիք	չդառնայիք	չառնէիք	չբանայիք	չդնէիք	չերթայիք	չզարնէիք	չզիջէիք	չընդունէիք	չընէիք	չըսէիք	չթքնէիք	չիյնայիք	չխածնէիք	չխաղայիք	չմնայիք	չնստէիք	չուտէիք	չտանէիք
negative subjunctive past imperfect 2sg	չերգէիր	չքաղէիր	չապրէիր	չխօսէիր	չածիլուէիր	չզզուէիր	չաղայիր	չկարդայիր	չարտահեղէիր, չարտահեղուիր	չթողէիր, չթողուիր	չաճեցնէիր	չմօտեցնէիր	չուսուցանէիր	չծանուցանէիր	չանցնէիր	չմեռնէիր			չամչնայիր	չնիհարնայիր	չերդնէիր, չերդնուիր	չզբօսնէիր	չիջնէիր	չիջնայիր	չգտնէիր	չգտնայիր	չելլէիր	չելլայիր	չդպչէիր	չդպէիր	չկրնայիր	չկարենայիր		չունէիր	չգիտէիր	չկայիր		չըլլայիր	չգայիր	չլայիր	չտայիր	չարտաբերէիր	չբերէիր	չանդրադառնայիր	չդառնայիր	չառնէիր	չբանայիր	չդնէիր	չերթայիր	չզարնէիր	չզիջէիր	չընդունէիր	չընէիր	չըսէիր	չթքնէիր	չիյնայիր	չխածնէիր	չխաղայիր	չմնայիր	չնստէիր	չուտէիր	չտանէիր
negative subjunctive past imperfect 3pl	չերգէին	չքաղէին	չապրէին	չխօսէին	չածիլուէին	չզզուէին	չաղային	չկարդային	չարտահեղէին, չարտահեղուին	չթողէին, չթողուին	չաճեցնէին	չմօտեցնէին	չուսուցանէին	չծանուցանէին	չանցնէին	չմեռնէին			չամչնային	չնիհարնային	չերդնէին, չերդնուին	չզբօսնէին	չիջնէին	չիջնային	չգտնէին	չգտնային	չելլէին	չելլային	չդպչէին	չդպէին	չկրնային	չկարենային		չունէին	չգիտէին	չկային		չըլլային	չգային	չլային	չտային	չարտաբերէին	չբերէին	չանդրադառնային	չդառնային	չառնէին	չբանային	չդնէին	չերթային	չզարնէին	չզիջէին	չընդունէին	չընէին	չըսէին	չթքնէին	չիյնային	չխածնէին	չխաղային	չմնային	չնստէին	չուտէին	չտանէին
negative subjunctive past imperfect 3sg	չերգէր	չքաղէր	չապրէր	չխօսէր	չածիլուէր	չզզուէր	չաղար	չկարդար	չարտահեղէր, չարտահեղուր	չթողէր, չթողուր	չաճեցնէր	չմօտեցնէր	չուսուցանէր	չծանուցանէր	չանցնէր	չմեռնէր			չամչնար	չնիհարնար	չերդնէր, չերդնուր	չզբօսնէր	չիջնէր	չիջնար	չգտնէր	չգտնար	չելլէր	չելլար	չդպչէր	չդպէր	չկրնար	չկարենար		չունէր	չգիտէր	չկար		չըլլար	չգար	չլար	չտար	չարտաբերէր	չբերէր	չանդրադառնար	չդառնար	չառնէր	չբանար	չդնէր	չերթար	չզարնէր	չզիջէր	չընդունէր	չընէր	չըսէր	չթքնէր	չիյնար	չխածնէր	չխաղար	չմնար	չնստէր	չուտէր	չտանէր
negative subjunctive present 1pl	չերգենք	չքաղենք	չապրինք	չխօսինք	չածիլուինք	չզզուինք	չաղանք	չկարդանք	չարտահեղենք, չարտահեղունք	չթողենք, չթողունք	չաճեցնենք	չմօտեցնենք	չուսուցանենք	չծանուցանենք	չանցնինք	չմեռնինք			չամչնանք	չնիհարնանք	չերդնունք	չզբօսնունք	չիջնենք	չիջնանք	չգտնենք	չգտնանք	չելլենք	չելլանք	չդպչինք	չդպինք	չկրնանք	չկարենանք		չունինք	չգիտենք	չկանք		չըլլանք	չգանք	չլանք	չտանք	չարտաբերենք	չբերենք	չանդրադառնանք	չդառնանք	չառնենք	չբանանք	չդնենք	չերթանք	չզարնենք	չզիջինք	չընդունինք	չընենք	չըսենք	չթքնենք	չիյնանք	չխածնենք	չխաղանք	չմնանք	չնստինք	չուտենք	չտանինք
negative subjunctive present 1sg	չերգեմ	չքաղեմ	չապրիմ	չխօսիմ	չածիլուիմ	չզզուիմ	չաղամ	չկարդամ	չարտահեղեմ, չարտահեղում	չթողեմ, չթողում	չաճեցնեմ	չմօտեցնեմ	չուսուցանեմ	չծանուցանեմ	չանցնիմ	չմեռնիմ			չամչնամ	չնիհարնամ	չերդնում	չզբօսնում	չիջնեմ	չիջնամ	չգտնեմ	չգտնամ	չելլեմ	չելլամ	չդպչիմ	չդպիմ	չկրնամ	չկարենամ		չունիմ	չգիտեմ	չկամ		չըլլամ	չգամ	չլամ	չտամ	չարտաբերեմ	չբերեմ	չանդրադառնամ	չդառնամ	չառնեմ	չբանամ	չդնեմ	չերթամ	չզարնեմ	չզիջիմ	չընդունիմ	չընեմ	չըսեմ	չթքնեմ	չիյնամ	չխածնեմ	չխաղամ	չմնամ	չնստիմ	չուտեմ	չտանիմ
negative subjunctive present 2pl	չերգէք	չքաղէք	չապրիք	չխօսիք	չածիլուիք	չզզուիք	չաղաք	չկարդաք	չարտահեղէք, չարտահեղուք	չթողէք, չթողուք	չաճեցնէք	չմօտեցնէք	չուսուցանէք	չծանուցանէք	չանցնիք	չմեռնիք			չամչնաք	չնիհարնաք	չերդնուք	չզբօսնուք	չիջնէք	չիջնաք	չգտնէք	չգտնաք	չելլէք	չելլաք	չդպչիք	չդպիք	չկրնաք	չկարենաք		չունիք	չգիտէք	չկաք		չըլլաք	չգաք	չլաք	չտաք	չարտաբերէք	չբերէք	չանդրադառնաք	չդառնաք	չառնէք	չբանաք	չդնէք	չերթաք	չզարնէք	չզիջիք	չընդունիք	չընէք	չըսէք	չթքնէք	չիյնաք	չխածնէք	չխաղաք	չմնաք	չնստիք	չուտէք	չտանիք
negative subjunctive present 2sg	չերգես	չքաղես	չապրիս	չխօսիս	չածիլուիս	չզզուիս	չաղաս	չկարդաս	չարտահեղես, չարտահեղուս	չթողես, չթողուս	չաճեցնես	չմօտեցնես	չուսուցանես	չծանուցանես	չանցնիս	չմեռնիս			չամչնաս	չնիհարնաս	չերդնուս	չզբօսնուս	չիջնես	չիջնաս	չգտնես	չգտնաս	չելլես	չելլաս	չդպչիս	չդպիս	չկրնաս	չկարենաս		չունիս	չգիտես	չկաս		չըլլաս	չգաս	չլաս	չտաս	չարտաբերես	չբերես	չանդրադառնաս	չդառնաս	չառնես	չբանաս	չդնես	չերթաս	չզարնես	չզիջիս	չընդունիս	չընես	չըսես	չթքնես	չիյնաս	չխածնես	չխաղաս	չմնաս	չնստիս	չուտես	չտանիս
negative subjunctive present 3pl	չերգեն	չքաղեն	չապրին	չխօսին	չածիլուին	չզզուին	չաղան	չկարդան	չարտահեղեն, չարտահեղուն	չթողեն, չթողուն	չաճեցնեն	չմօտեցնեն	չուսուցանեն	չծանուցանեն	չանցնին	չմեռնին			չամչնան	չնիհարնան	չերդնուն	չզբօսնուն	չիջնեն	չիջնան	չգտնեն	չգտնան	չելլեն	չելլան	չդպչին	չդպին	չկրնան	չկարենան		չունին	չգիտեն	չկան		չըլլան	չգան	չլան	չտան	չարտաբերեն	չբերեն	չանդրադառնան	չդառնան	չառնեն	չբանան	չդնեն	չերթան	չզարնեն	չզիջին	չընդունին	չընեն	չըսեն	չթքնեն	չիյնան	չխածնեն	չխաղան	չմնան	չնստին	չուտեն	չտանին
negative subjunctive present 3sg	չերգէ	չքաղէ	չապրի	չխօսի	չածիլուի	չզզուի	չաղայ	չկարդայ	չարտահեղէ, չարտահեղու	չթողէ, չթողու	չաճեցնէ	չմօտեցնէ	չուսուցանէ	չծանուցանէ	չանցնի	չմեռնի			չամչնայ	չնիհարնայ	չերդնու	չզբօսնու	չիջնէ	չիջնայ	չգտնէ	չգտնայ	չելլէ	չելլայ	չդպչի	չդպի	չկրնայ	չկարենայ		չունի	չգիտէ	չկայ		չըլլայ	չգայ	չլայ	չտայ	չարտաբերէ	չբերէ	չանդրադառնայ	չդառնայ	չառնէ	չբանայ	չդնէ	չերթայ	չզարնէ	չզիջի	չընդունի	չընէ	չըսէ	չթքնէ	չիյնայ	չխածնէ	չխաղայ	չմնայ	չնստի	չուտէ	չտանի
past imperfect negative participle	երգեր	քաղեր	ապրեր	խօսեր	ածիլուեր	զզուեր	աղար	կարդար	արտահեղեր	թողեր, թողուր	աճեցներ	մօտեցներ	ուսուցեր	ծանուցեր	անցներ	մեռներ			ամչնար	նիհարնար			իջներ	իջնար	գտներ	գտնար	ելլեր	ելլար	դպչեր	դպեր	կրնար	կարենար	երեւեր		գիտեր			ըլլար	գար	լար	տար	արտաբերեր	բերեր	անդրադառնար	դառնար	առներ	բանար	դներ	երթար	զարներ	զիջեր	ընդուներ	ըներ	ըսեր	թքեր	իյնար	խածներ	խաղար	մնար	նստեր	ուտեր	տաներ
perfect participle	երգած	քաղած	ապրած	խօսած	ածիլուած	զզուած	աղացած	կարդացած	արտահեղած, արտահեղուցած	թողած, թողուցած	աճեցուցած	մօտեցուցած	ուսուցած	ծանուցած	անցած	մեռած	երկնած	կպած	ամչցած	նիհարցած	երդուած	զբօսած	իջած	իջած	գտած	գտած	ելած	ելած	դպած	դպած	կրցած							եղած	եկած	լացած	տուած	արտաբերած	բերած	անդրադարձած	դարձած	առած	բացած	դրած	գացած	զարկած	զիջած	ընդունած	ըրած	ըսած	թքած	ինկած	խածած	խաղցած	մնացած	նստած	կերած	տարած
present negative participle	երգեր	քաղեր	ապրիր	խօսիր	ածիլուիր	զզուիր	աղար	կարդար	արտահեղեր	թողեր, թողուր	աճեցներ	մօտեցներ	ուսուցեր	ծանուցեր	անցնիր	մեռնիր			ամչնար	նիհարնար	երդուեր	զբօսեր	իջներ	իջնար	գտներ	գտնար	ելլեր	ելլար	դպչիր	դպիր	կրնար	կարենար	երեւիր		գիտեր			ըլլար	գար	լար	տար	արտաբերեր	բերեր	անդրադառնար	դառնար	առներ	բանար	դներ	երթար	զարներ	զիջիր	ընդունիր	ըներ	ըսեր	թքեր	իյնար	խածներ	խաղար	մնար	նստիր	ուտեր	տանիր
prohibitive 2pl	երգէք	քաղէք	ապրիք	խօսիք	ածիլուիք	զզուիք	աղաք	կարդաք	արտահեղուք	թողուք	աճեցնէք	մօտեցնէք			անցնիք	մեռնիք			ամչնաք	նիհարնաք			իջնէք	իջնաք	գտնէք	գտնաք	ելլէք	ելլաք	դպչիք	դպիք		կարենաք						ըլլաք	գաք	լաք	տաք	արտաբերէք	բերէք	անդրադառնէք	դառնաք	առնէք	բանաք	դնէք	երթաք	զարնէք	զիջէք	ընդունէք	ընէք	ըսէք	թքնէք	իյնաք	խածէք	խաղաք	մնաք	նստիք	ուտէք	տանիք
prohibitive 2sg	երգեր	քաղեր	ապրիր	խօսիր	ածիլուիր	զզուիր	աղար	կարդար	արտահեղուր	թողուր	աճեցներ	մօտեցներ			անցնիր	մեռնիր			ամչնար	նիհարնար			իջներ	իջնար	գտներ	գտնար	ելլեր	ելլար	դպչիր	դպիր		կարենար						ըլլար	գար	լար	տար	արտաբերեր	բերեր	անդրադառներ	դառնար	առներ	բանար	դներ	երթար	զարներ	զիջիր	ընդունիր	ըներ	ըսեր	թքներ	իյնար	խածեր	խաղար	մնար	նստիր	ուտեր	տանիր
prospective participle	երգելիք	քաղելիք	ապրելիք	խօսելիք	ածիլուելիք	զզուելիք	աղալիք	կարդալիք	արտահեղելիք	թողելիք	աճեցնելիք	մօտեցնելիք	ուսուցանելիք	ծանուցանելիք	անցնելիք	մեռնելիք	երկնչելիք	կպչելիք	ամչնալիք	նիհարնալիք	երդնելիք	զբօսնելիք	իջնելիք	իջնալիք	գտնելիք	գտնալիք	ելլելիք	ելլալիք	դպչելիք	դպելիք		կարենալիք	երեւելիք					ըլլալիք	գալիք	լալիք	տալիք	արտաբերելիք	բերելիք	անդրադառնալիք	դառնալիք	առնելիք	բանալիք	դնելիք	երթալիք	զարնելիք	զիջելիք	ընդունելիք	ընելիք	ըսելիք	թքնելիք	իյնալիք	խածնելիք	խաղալիք	մնալիք	նստելիք	ուտելիք	տանելիք
subject participle	երգող	քաղող	ապրող	խօսող	ածիլուող	զզուող	աղացող	կարդացող	արտահեղող, արտահեղուցող	թողող, թողուցող	աճեցնող	մօտեցնող	ուսուցանող	ծանուցանող	անցնող	մեռնող			ամչցող	նիհարցող	երդուող	զբօսնող, զբօսող	իջնող	իջնող	գտնող	գտնող	ելլող	ելլող	դպչող	դպող	կրցող							եղող	եկող	լացող	տուող	արտաբերող	բերող	անդրադարձող	դարձող	առնող	բացող	դնող	գացող	զարնող	զիջող	ընդունող	ընող	ըսող	թքնող	ինկող	խածնող	խաղցող	մնացող	նստող	ուտող	տանող
subjunctive past imperfect 1pl	երգէինք	քաղէինք	ապրէինք	խօսէինք	ածիլուէինք	զզուէինք	աղայինք	կարդայինք	արտահեղէինք, արտահեղուինք	թողէինք, թողուինք	աճեցնէինք	մօտեցնէինք	ուսուցանէինք	ծանուցանէինք	անցնէինք	մեռնէինք			ամչնայինք	նիհարնայինք	երդնէինք, երդնուինք	զբօսնէինք	իջնէինք	իջնայինք	գտնէինք	գտնայինք	ելլէինք	ելլայինք	դպչէինք	դպէինք	կրնայինք	կարենայինք		ունէինք	գիտէինք	կայինք		ըլլայինք	գայինք	լայինք	տայինք	արտաբերէինք	բերէինք	անդրադառնայինք	դառնայինք	առնէինք	բանայինք	դնէինք	երթայինք	զարնէինք	զիջէինք	ընդունէինք	ընէինք	ըսէինք	թքնէինք	իյնայինք	խածնէինք	խաղայինք	մնայինք	նստէինք	ուտէինք	տանէինք
subjunctive past imperfect 1sg	երգէի	քաղէի	ապրէի	խօսէի	ածիլուէի	զզուէի	աղայի	կարդայի	արտահեղէի, արտահեղուի	թողէի, թողուի	աճեցնէի	մօտեցնէի	ուսուցանէի	ծանուցանէի	անցնէի	մեռնէի			ամչնայի	նիհարնայի	երդնէի, երդնուի	զբօսնէի	իջնէի	իջնայի	գտնէի	գտնայի	ելլէի	ելլայի	դպչէի	դպէի	կրնայի	կարենայի		ունէի	գիտէի	կայի		ըլլայի	գայի	լայի	տայի	արտաբերէի	բերէի	անդրադառնայի	դառնայի	առնէի	բանայի	դնէի	երթայի	զարնէի	զիջէի	ընդունէի	ընէի	ըսէի	թքնէի	իյնայի	խածնէի	խաղայի	մնայի	նստէի	ուտէի	տանէի
subjunctive past imperfect 2pl	երգէիք	քաղէիք	ապրէիք	խօսէիք	ածիլուէիք	զզուէիք	աղայիք	կարդայիք	արտահեղէիք, արտահեղուիք	թողէիք, թողուիք	աճեցնէիք	մօտեցնէիք	ուսուցանէիք	ծանուցանէիք	անցնէիք	մեռնէիք			ամչնայիք	նիհարնայիք	երդնէիք, երդնուիք	զբօսնէիք	իջնէիք	իջնայիք	գտնէիք	գտնայիք	ելլէիք	ելլայիք	դպչէիք	դպէիք	կրնայիք	կարենայիք		ունէիք	գիտէիք	կայիք		ըլլայիք	գայիք	լայիք	տայիք	արտաբերէիք	բերէիք	անդրադառնայիք	դառնայիք	առնէիք	բանայիք	դնէիք	երթայիք	զարնէիք	զիջէիք	ընդունէիք	ընէիք	ըսէիք	թքնէիք	իյնայիք	խածնէիք	խաղայիք	մնայիք	նստէիք	ուտէիք	տանէիք
subjunctive past imperfect 3pl	երգէին	քաղէին	ապրէին	խօսէին	ածիլուէին	զզուէին	աղային	կարդային	արտահեղէին, արտահեղուին	թողէին, թողուին	աճեցնէին	մօտեցնէին	ուսուցանէին	ծանուցանէին	անցնէին	մեռնէին			ամչնային	նիհարնային	երդնէին, երդնուին	զբօսնէին	իջնէին	իջնային	գտնէին	գտնային	ելլէին	ելլային	դպչէին	դպէին	կրնային	կարենային		ունէին	գիտէին	կային		ըլլային	գային	լային	տային	արտաբերէին	բերէին	անդրադառնային	դառնային	առնէին	բանային	դնէին	երթային	զարնէին	զիջէին	ընդունէին	ընէին	ըսէին	թքնէին	իյնային	խածնէին	խաղային	մնային	նստէին	ուտէին	տանէին
subjunctive past imperfect 3sg	երգէիր	քաղէիր	ապրէիր	խօսէիր	ածիլուէիր	զզուէիր	աղայիր	կարդայիր	արտահեղէիր, արտահեղուիր	թողէիր, թողուիր	աճեցնէիր	մօտեցնէիր	ուսուցանէիր	ծանուցանէիր	անցնէիր	մեռնէիր			ամչնայիր	նիհարնայիր	երդնէիր, երդնուիր	զբօսնէիր	իջնէիր	իջնայիր	գտնէիր	գտնայիր	ելլէիր	ելլայիր	դպչէիր	դպէիր	կրնայիր	կարենայիր		ունէիր	գիտէիր	կայիր		ըլլայիր	գայիր	լայիր	տայիր	արտաբերէիր	բերէիր	անդրադառնայիր	դառնայիր	առնէիր	բանայիր	դնէիր	երթայիր	զարնէիր	զիջէիր	ընդունէիր	ընէիր	ըսէիր	թքնէիր	իյնայիր	խածնէիր	խաղայիր	մնայիր	նստէիր	ուտէիր	տանէիր
subjunctive past imperfect 3sg	երգէր	քաղէր	ապրէր	խօսէր	ածիլուէր	զզուէր	աղար	կարդար	արտահեղէր, արտահեղուր	թողէր, թողուր	աճեցնէր	մօտեցնէր	ուսուցանէր	ծանուցանէր	անցնէր	մեռնէր			ամչնար	նիհարնար	երդնէր, երդնուր	զբօսնէր	իջնէր	իջնար	գտնէր	գտնար	ելլէր	ելլար	դպչէր	դպէր	կրնար	կարենար		ունէր	գիտէր	կար		ըլլար	գար	լար	տար	արտաբերէր	բերէր	անդրադառնար	դառնար	առնէր	բանար	դնէր	երթար	զարնէր	զիջէր	ընդունէր	ընէր	ըսէր	թքնէր	իյնար	խածնէր	խաղար	մնար	նստէր	ուտէր	տանէր
subjunctive present 1pl	երգենք	քաղենք	ապրինք	խօսինք	ածիլուինք	զզուինք	աղանք	կարդանք	արտահեղենք, արտահեղունք	թողենք, թողունք	աճեցնենք	մօտեցնենք	ուսուցանենք	ծանուցանենք	անցնինք	մեռնինք			ամչնանք	նիհարնանք	երդնունք	զբօսնունք	իջնենք	իջնանք	գտնենք	գտնանք	ելլենք	ելլանք	դպչինք	դպինք	կրնանք	կարենանք		ունինք	գիտենք	կանք		ըլլանք	գանք	լանք	տանք	արտաբերենք	բերենք	անդրադառնանք	դառնանք	առնենք	բանանք	դնենք	երթանք	զարնենք	զիջինք	ընդունինք	ընենք	ըսենք	թքնենք	իյնանք	խածնենք	խաղանք	մնանք	նստինք	ուտենք	տանինք
subjunctive present 1sg	երգեմ	քաղեմ	ապրիմ	խօսիմ	ածիլուիմ	զզուիմ	աղամ	կարդամ	արտահեղեմ, արտահեղում	թողեմ, թողում	աճեցնեմ	մօտեցնեմ	ուսուցանեմ	ծանուցանեմ	անցնիմ	մեռնիմ			ամչնամ	նիհարնամ	երդնում	զբօսնում	իջնեմ	իջնամ	գտնեմ	գտնամ	ելլեմ	ելլամ	դպչիմ	դպիմ	կրնամ	կարենամ		ունիմ	գիտեմ	կամ		ըլլամ	գամ	լամ	տամ	արտաբերեմ	բերեմ	անդրադառնամ	դառնամ	առնեմ	բանամ	դնեմ	երթամ	զարնեմ	զիջիմ	ընդունիմ	ընեմ	ըսեմ	թքնեմ	իյնամ	խածնեմ	խաղամ	մնամ	նստիմ	ուտեմ	տանիմ
subjunctive present 2pl	երգէք	քաղէք	ապրիք	խօսիք	ածիլուիք	զզուիք	աղաք	կարդաք	արտահեղէք, արտահեղուք	թողէք, թողուք	աճեցնէք	մօտեցնէք	ուսուցանէք	ծանուցանէք	անցնիք	մեռնիք			ամչնաք	նիհարնաք	երդնուք	զբօսնուք	իջնէք	իջնաք	գտնէք	գտնաք	ելլէք	ելլաք	դպչիք	դպիք	կրնաք	կարենաք		ունիք	գիտէք	կաք		ըլլաք	գաք	լաք	տաք	արտաբերէք	բերէք	անդրադառնաք	դառնաք	առնէք	բանաք	դնէք	երթաք	զարնէք	զիջիք	ընդունիք	ընէք	ըսէք	թքնէք	իյնաք	խածնէք	խաղաք	մնաք	նստիք	ուտէք	տանիք
subjunctive present 2sg	երգես	քաղես	ապրիս	խօսիս	ածիլուիս	զզուիս	աղաս	կարդաս	արտահեղես, արտահեղուս	թողես, թողուս	աճեցնես	մօտեցնես	ուսուցանես	ծանուցանես	անցնիս	մեռնիս			ամչնաս	նիհարնաս	երդնուս	զբօսնուս	իջնես	իջնաս	գտնես	գտնաս	ելլես	ելլաս	դպչիս	դպիս	կրնաս	կարենաս		ունիս	գիտես	կաս		ըլլաս	գաս	լաս	տաս	արտաբերես	բերես	անդրադառնաս	դառնաս	առնես	բանաս	դնես	երթաս	զարնես	զիջիս	ընդունիս	ընես	ըսես	թքնես	իյնաս	խածնես	խաղաս	մնաս	նստիս	ուտես	տանիս
subjunctive present 3pl	երգեն	քաղեն	ապրին	խօսին	ածիլուին	զզուին	աղան	կարդան	արտահեղեն, արտահեղուն	թողեն, թողուն	աճեցնեն	մօտեցնեն	ուսուցանեն	ծանուցանեն	անցնին	մեռնին			ամչնան	նիհարնան	երդնուն	զբօսնուն	իջնեն	իջնան	գտնեն	գտնան	ելլեն	ելլան	դպչին	դպին	կրնան	կարենան		ունին	գիտեն	կան		ըլլան	գան	լան	տան	արտաբերեն	բերեն	անդրադառնան	դառնան	առնեն	բանան	դնեն	երթան	զարնեն	զիջին	ընդունին	ընեն	ըսեն	թքնեն	իյնան	խածնեն	խաղան	մնան	նստին	ուտեն	տանին
subjunctive present 3sg	երգէ	քաղէ	ապրի	խօսի	ածիլուի	զզուի	աղայ	կարդայ	արտահեղէ, արտահեղու	թողէ, թողու	աճեցնէ	մօտեցնէ	ուսուցանէ	ծանուցանէ	անցնի	մեռնի			ամչնայ	նիհարնայ	երդնու	զբօսնու	իջնէ	իջնայ	գտնէ	գտնայ	ելլէ	ելլայ	դպչի	դպի	կրնայ	կարենայ		ունի	գիտէ	կայ		ըլլայ	գայ	լայ	տայ	արտաբերէ	բերէ	անդրադառնայ	դառնայ	առնէ	բանայ	դնէ	երթայ	զարնէ	զիջի	ընդունի	ընէ	ըսէ	թքնէ	իյնայ	խածնէ	խաղայ	մնայ	նստի	ուտէ	տանի
causative infinitival	երգեցնել	քաղեցնել	ապրեցնել	խօսեցնել			աղացնել	կարդացնել											ամչցնել	նիհարցնել																																										
passive infinitival	երգուիլ	քաղուիլ	ապրուիլ	խօսուիլ			աղացուիլ	կարդացուիլ			աճեցուիլ	մօտեցուիլ							ամչցուիլ	նիհարցուիլ																																										
